【裁判字號】    92,訴,521
【裁判日期】    920331
【裁判案由】    毒品危害防制條例
【裁判全文】
臺灣板橋地方法院刑事判決                          九十二年度訴字第五二一號
    公  訴  人  臺灣板橋地方法院檢察署檢察官
    被      告  甲○○
右列被告因違反毒品危害防制條例案件，經檢察官聲請以簡易判決處刑（九十一年度
毒偵緝字第三七四號），本院三重簡易庭認為有刑事訴訟法第四百五十一條之一第四
項但書之情形，簽移本院刑事庭適用通常程序審判，本院判決如左：
    主  文
甲○○連續施用第一級毒品，累犯，處有期徒刑捌月。
    事  實
一、甲○○曾於民國八十三年間，因違反槍砲彈藥刀械管制條例案件及肅清煙毒條例
    案件，經臺灣士林地方法院分別判處有期徒刑壹年、年月確定，經定應執行
    刑有期徒刑肆年貳月確定，並付執行，嗣縮刑假釋出監，八十七年六月十二日假
    釋期滿執行完畢。甲○○亦曾於八十七年間，因違反毒品危害防制條例案件，經
    臺灣板橋地方法院檢察署檢察官依毒品危害防制條例規定提出聲請，本院以八十
    七年度毒聲字第一０九六號裁定，送勒戒處所觀察、勒戒，經勒戒結果，被判定
    無繼續施用毒品傾向，經同署檢察官於八十七年八月二十五日為不起訴處分確定
    （八十七年度偵字第一六三七九號）。
二、甲○○猶不知悛悔，明知毒品海洛因屬毒品危害防制條例規定禁止持有、施用之
    第一級毒品（下簡稱：海洛因），竟基於施用海洛因之概括犯意，自八十九年二
    月某日起，至九十年八月四日十四時五分許之前二十四小時五分內之某時點止，
    連續在其位於臺北縣新莊市○○路五一號四樓之住處，以將海洛因攙入香煙內再
    以火點燃香煙加以吸用，及將海洛因混入內有液體之針筒再注射於手臂血管等方
    式，先後多次施用海洛因。
三、嗣於九十年八月四日十四時五分許，經警持法官簽發之搜索票至上址搜索，並經
    甲○○之同意，於同日十六時許之警詢中採取其尿液，送鑑定結果，證實呈嗎啡
    陽性反應。臺灣板橋地方法院檢察署檢察官嗣即根據此鑑定結果，以甲○○有施
    用海洛因之犯行，依毒品危害防制條例之規定，向本院提出聲請，經本院於九十
    一年二月八日以九十一年度毒聲字第四三四號裁定，裁定甲○○應送勒戒處所觀
    察、勒戒，甲○○因傳拘未到案，經檢察官發布通緝並經緝獲到案，依前述裁定
    送觀察、勒戒，勒戒結果，被判定有繼續施用毒品傾向，經本院於九十一年八月
    二十三日，依檢察官聲請，以九十一年度毒聲字第二七一五號裁定，令入戒治處
    所施以強制戒治壹年確定。
四、案經金門縣警察局移送福建金門地方法院檢察署檢察官呈由福建高等法院金門分
    院檢察署轉呈最高法院檢察署令轉臺灣板橋地方法院檢察署檢察官偵查，經臺灣
    板橋地方法院檢察署檢察官聲請以簡易判決處刑。
    理  由
一、訊據被告甲○○對於其右揭自八十九年二月某日起開始施用海洛因之事實，坦承
    不諱，僅稱：我在被查獲前一星期仍有施打海洛因等語。經查被告於九十年八月
    四日十四時五分許為警查獲，經警於同日十六時許之警詢中採取之尿液，送國軍
    金門醫院鑑驗結果，確呈嗎啡陽性反應之事實，有國軍金門醫院函送之尿液檢體
    檢驗結果一份附卷足憑。查海洛因經注射或吸入人體後，約百分之八十於二十四
    小時內自尿中排出，一般而言，尿液中能否驗出嗎啡陽性反應與其投與量、投與
    途徑、採尿時間、個人體質及檢測方法之靈敏度有關，國外曾有文獻報導注射六
    毫克之海洛因鹽酸鹽，其代謝物嗎啡之平均可檢出時限約為二十六小時等情，業
    經行政院衛生署藥物食品檢驗局八十一年九月八日藥檢壹字第八一一四八八五
    號函述明此旨綦詳。被告於九十年八月四日十四時五分許為警查獲，至同日十六
    時許之警詢中經警採尿之時間，屬被告為警拘束自由之期間，在此時間內被告當
    不可能有施用毒品之機會，扣除此約一小時五十五分之時間，本於被告之自白及
    證明被告上開尿液有嗎啡陽性反應之鑑定報告，足見被告應係於八十九年二月某
    日起至九十年八月四日十四時五分許之前二十四小時五分內某時點止，確有施用
    與嗎啡有關之毒品。再參諸海洛因於人體內會代謝成嗎啡，因此涉嫌海洛因之吸
    食者係檢驗其尿液中之嗎啡反應等情，此為本院職務上已知之事實，並經行政院
    衛生署藥物食品檢驗局上開函文敘明，復觀以目前常見施用之毒品皆係海洛因，
    甚少或甚至未見有施用鴉片或嗎啡者之常情，則被告所施用之毒品係為海洛因之
    事實，亦應堪以認定。
二、按海洛因屬於毒品危害防制條例第二條第二項第一款規定之第一級毒品。核被告
    施用海洛因之行為，均係犯毒品危害防制條例第十條第一項之施用第一級毒品罪
    。被告先後多次施用海洛因犯行，時間緊接，手法雷同，觸犯犯罪構成要件相同
    之罪名，顯係基於概括犯意反覆實施，為連續犯，依刑法連續犯之規定論以一罪
    。被告施用海洛因時之持有海洛因行為，為高度之施用行為所吸收，不另論罪。
    查被告曾於八十三年間，因違反槍砲彈藥刀械管制條例案件及肅清煙毒條例案件
    ，經臺灣士林地方法院分別判處有期徒刑壹年、年月確定，經定應執行刑有
    期徒刑肆年貳月確定，並付執行，嗣縮刑假釋出監，八十七年六月十二日假釋期
    滿執行完畢，有臺灣高等法院檢察署刑案紀錄簡覆表一份在卷可考，五年以內再
    犯有期徒刑以上之罪，為累犯，依刑法累犯之規定，加重其刑。
三、茲審酌被告有上述施用毒品犯罪之前科，且曾因施用毒品案件，經送勒戒處所觀
    察、勒戒，經勒戒結果，因無繼續施用毒品傾向，而經檢察官為不起訴處分確定
    ，其情形如事實欄一所載，有臺灣高等法院被告全國前案紀錄表、臺灣板橋地方
    法院檢察署八十七年度偵字第一六三七九號不起訴處分書各一份在卷可考，其猶
    不知悔改，再為本件違反毒品危害防制條例犯行，復經判定有繼續施用毒品傾向
    ，經本院以九十一年度毒聲字第二七一五號裁定，令入戒治處所施以強制戒治壹
    年確定，亦有卷附之臺灣板橋地方法院檢察署九十一年度聲觀字第二０六號、九
    十一年度聲戒字第八０六號聲請書、本院九十一年度毒聲字第四三四號、第二七
    一五號、臺灣臺北看守所附設勒戒處所有無繼續施用毒品傾向證明書在卷足憑，
    其本件屬自損犯性質，因本案已接受強制戒治之治療處分，及事後坦承之態度等
    一切情狀，量處如主文所示之刑。
據上論斷，應依刑事訴訟法第二百九十九條第一項前段，毒品危害防制條例第十條第
一項，刑法第十一條前段、第五十六條、第四十七條，判決如主文。
本案經檢察官黃明娟到庭執行職務。
中        華        民        國      九十二    年    三    月  三十一  日
                                        臺灣板橋地方法院刑事第四庭
                                          法  官    王復生
右正本證明與原本無異。
如不服本判決，應於判決送達後十日內向本院提出上訴狀 (應附繕本) ，上訴於
臺灣高等法院。
                                          書記官    黃美雲
中      華      民      國      九十二      年    三    月  三十一    日
附錄本案法條全文：
毒品危害防制條例第十條：
施用第一級毒品者，處六月以上五年以下有期徒刑。
施用第二級毒品者，處三年以下有期徒刑。


司法院資訊處製作；財團法人民間司法改革基金會備份。
